【裁判字號】    92,易緝,43
【裁判日期】    920718
【裁判案由】    竊盜等
【裁判全文】
臺灣高雄地方法院刑事判決                          九十二年度易緝字第四三號
    公  訴  人  臺灣高雄地方法院檢察署檢察官
    被      告  己○○
右列被告因竊盜案件，經檢察官提起公訴（九十年度偵字第九六四四、一九一一六、
二一二五二、二三三一二號、九十一年度偵字第一四四二、四００八號），暨移
辦（九十二年度偵字第二四六九號），本院判決如左：
    主  文
己○○連續竊盜，處有期徒刑壹年拾月。扣案機車鑰匙貳支，均沒收。
    事  實
一、己○○基於意圖為自己不法所有之概括犯意，連續於(一)九十年一月二十九日上午
    十一時許，在高雄縣大寮鄉○○路三之三號地下室，徒手竊取丙○○○所有牌照
    號碼 OLD-935號機車，得手後供己騎用。嗣於同年五月十五日下午十一時許，騎
    乘該機車後載薛丁貴（已另案審結）行經高雄市○○區○○路為警攔查，薛丁貴
    因案通緝遭逮捕，己○○則趁隙騎乘機車逃逸。旋為警於翌日（即五月十六日）
    凌晨零時十五分許，在高雄市○鎮區鎮○路五六號查獲並起出該機車。(二)九十年
    八月十日上午九時許，在高雄縣鳥松鄉長庚醫院醫學大樓十三樓A08病房，趁戊○○不在病房之際，竊取戊○○所有阿爾卡特牌行動電話乙支，得手後，旋為戊○○發現追呼小偷，己○○遂躲進該樓製冰室，將行動電話棄置於該製冰室後離
    去，嗣經戊○○於該製冰室內發現行動電話後，報警查獲。(三)九十年十一月九日
    上午十時許，向不知情之甲○○佯稱有舊家具要販售，約甲○○至高雄縣鳳山市
    ○○路三十號庚○○所有房屋內估價，估得沙發一套、木製椅子一組、酒櫃一組
    及茶几一組，共新台幣（下同）六千一百元，甲○○信以為真，分批以車號 AB-
    4517號小貨車載運，嗣於第二次搬運酒櫃及茶几上車，未及駛離現場，為屋主庚○○發現報警查獲。(四)九十年十一月二十八日上午十時許，在高雄市前鎮區鎮○○街一六五巷八之一號前，竊取陳文弘所有牌照號碼 OGL-210號機車，得手後供
    己騎用。(五)九十年十二月十日下午五時許，騎乘前述竊取之 OGL-210號機車至高
    雄市○鎮區○○路七號堆置場內，徒手竊取蘇順財所有日本製圓柱型引擎汽缸套
    一個，而於搬運上機車後，旋為蘇順財當場發現報警查獲。(六)九十一年一月二日
    中午十二時許，在高雄縣鳥松鄉○○路長庚醫院前，以自備之鑰匙竊取丁○○所
    有牌照號碼 KGI-369號機車，得手後供己騎用。嗣於同年一月七日上午十時許，
    己○○於高雄縣鳥松鄉長庚醫院第一停車場旁，開啟前述竊取之機車置物箱時，
    為警當場查獲，並扣得前述行竊用之機車鑰匙乙支。(七)九十一年二月十九日上午
    十一時許，在高雄市前鎮區鎮○○街一六五巷十號前，以自備之鑰匙竊取杜志強
    所有牌照號碼 XMY-346號機車，得手後供己騎用。嗣於同日下午八時三十分許，
    騎乘該竊得之機車行經高雄市○鎮區○○街三十巷一九號前，為警查獲，並扣得
    行竊用之機車鑰匙乙支。(八)九十二年一月二十一日上午一時許，騎乘車號XY9-2
    16號機車，行經在高雄市○鎮區○○街興仁國中圍牆旁，徒手竊取乙○○所有車
    號XM-3301號自小貨車上之發電機乙部，得手後，旋為乙○○發現，報警查獲。
二、案經高雄市政府警察局刑警大隊、小港分局、前鎮分局，及高雄縣警察局仁武分
    局、鳳山分局先後移送臺灣高雄地方法院檢察署檢察官偵查起訴暨移送併辦。
    理  由
一、訊據被告己○○對於前揭事實(一)(三)(四)(六)(七)所示犯行，已於最後言詞辯論時坦承不
    諱，經核與被害人丙○○○、庚○○、陳文弘、丁○○及杜志強指述失竊情節相
    符，並有車輛車牌失竊作業－查獲車輛認可資料二份、車輛竊盜資料個別查詢報
    表－查詢車輛認可資料二份、贓物認領保管收據五份附卷可稽，另事實(三)所示犯
    行，並經證人甲○○證述明確，足徵被告關於此五件竊盜犯行之自白，與事實相
    符，被告確有為前揭事實(一)(三)(四)(六)(七)所示犯行，足堪認定。
二、被告己○○對於事實(二)(五)(八)所示三次竊盜犯行，則均矢口否認，辯稱：(一)伊當時
    是去醫院探望朋友，剛好從該樓層製冰室走出來，是被害人誤以為是伊行竊的。
    (二)伊當時騎乘機車行經該處，發現有引擎汽缸在路中間，便將它搬開，並沒有行
    竊之意思。(三)伊當時騎乘機車行經該處，發現該發電機檔在路中央，才把它搬運
    到別處，並不是要行竊云云。惟查：(一)事實(一)所示犯行，已經被害人戊○○於警
    詢時指述明確，佐以被害人戊○○是由後追躡，而於該醫院十三樓之製冰室發現
    被告及所失竊之行動電話乙情，被告雖辯稱是要進去洗手云云，然衡諸常情，醫
    院製冰室應非一般探病民眾可進入之區域，且醫院各樓層均有洗手間，被告若要
    洗手，大可至該樓層洗手間，足見被告所辯，與常情不符，應是事後卸責之詞，
    不足採信。(二)事實(二)所示犯行部分，被告於警詢時已坦言因撿拾廢鐵，以為沒人
    要的之語，核與被告所辯上情不符，足見被告所辯亦是事後飾卸刑責之詞，亦不
    足採。(三)事實(三)所示犯行部分，據被害人於警詢時指述該發電機是置放於自小貨
    車上，已與被告所辯發電機是放在路中央乙語不符，況且該發電機重量不輕，若
    被告是要將之搬運至路旁，何需徒費力氣將發電機搬離約三十公尺之距離，顯見
    被告所辯情節，不符常情，亦屬事後飾卸之詞，不足為採。此外，復有贓物認領
    保管收據三份、照片共六張附卷可稽。事證已明，被告所為事實(二)(五)(八)所示竊盜
    犯行，亦可認定。
三、核被告所為八次竊盜犯行，均是犯刑法第三百二十條第一項之普通竊盜罪。被告
    所犯事實(三)所示竊盜犯行，是向家具中古商謊稱要販售家具，顯是利用不知情之
    人犯罪，為間接正犯。被告先後八次竊盜犯行，時間緊接，方法相同，所犯構成
    要件均相同，顯是基於概括之犯意為之，為連續犯，應以一罪論，並加重其刑。
    被告所為事實(八)所示犯行，雖未經起訴，因與已起訴部分有連續犯之裁判上一罪
    關係，為起訴效力所及，應併予審理。審酌被告行竊多達八次，足見被告於每次
    竊盜犯行經警查獲後，均無悔改之意，且於審理時對於大部分犯行均飾詞狡卸，
    直至最後一次審理時，經傳喚證人與之對質，始坦承事實(三)之犯行及機車竊盜部
    分之犯行，犯後態度不佳等情狀，量處如主文所示之刑。事實(六)(七)所示犯行扣案
    之機車鑰匙二支，為被告所有，並供被告行竊機車所用之物，已經被告陳明在卷
    ，應併依刑法第三十八條第一項第二款規定，宣告沒收。
據上論斷，應依刑事訴訟法第二百九十九條第一項前段，刑法第五十六條、第三百二
十條第一項、第三十八條第一項第二款，罰金罰緩提高標準條例第一條前段，判決如
主文。
中      華      民      國    九十二    年      七      月     十八     日
                                        臺灣高雄地方法院刑事庭
                                            法  官  黃三友
右正本係照原本作成，證明與原本無異。
如不服本判決，應於判決送達後十日內，向本院提出上訴狀。
                                            書記官  葛羽洪
中      華      民      國    九十二    年      七      月     十八     日
附錄本判決論罪法條
中華民國刑法第三百二十條第一項
 (普通竊盜罪、竊佔罪)
意圖為自己或第三人不法之所有，而竊取他人之動產者，為竊盜罪，處五
年以下有期徒刑、拘役或五百元以下罰金。


司法院資訊處製作；財團法人民間司法改革基金會備份。
